臺灣花蓮地方法院民事裁定　　　　　 100年度消債更字第25號
聲　請　人　余美慧
上列當事人聲請消費者債務清理事件，本院裁定如下：
    主  文
債務人余美慧自中華民國100年12月30日下午12時起開始更生程
序。
命司法事務官進行本件更生程序。
    理  由
一、按債務人與金融機構協商成立者，不得聲請更生或清算。但
    因不可歸責於己之事由，致履行顯有重大困難者，不在此限
    。本條例施行前，債務人依金融主管機關協調成立之中華民
    國銀行公會會員，辦理消費金融案件無擔保債務協商機制與
    金融機構成立之協商，準用前項之規定。次按法院開始更生
    程序之裁定，應載明其年、月、日、時，並即時發生效力。
    再法院裁定開始更生或清算程序後，得命司法事務官進行更
    生或清算程序；必要時，得選任律師、會計師或其他適當之
    自然人或法人一人為監督人或管理人。消費者債務清理條例
    第151條第5項、第6項、第45條第1項、第16條第1項分別定
    有明文。
二、本件債務人主張：其有不能清償債務情事，前曾成立協商但
    已因不可歸責於已之事由毀諾，其無擔保或無優先權之債務
    總額未逾新臺幣1, 200萬元，復未經法院裁定開始清算程序
    或宣告破產，爰向本院聲請更生等語。經查：債務人所主張
    之上開事實，業據提出財產及收入狀況說明書、債權人清冊
    、戶籍謄本、前置協商協議書、財產歸屬資料清單、綜合所
    得稅各類所得資料清單、房屋租賃契約書影本、財團法人金
    融聯合徵信中心債權人清冊及當事人綜合信用報告、收據、
    診斷證明書、本院民事執行命令等為證，衡屬實情。又查聲
    請人固於民國96年2月1日與金融機構債權人就無擔保債權成
    立協商，約定約定自96年2月起，分120期，利率8%，按月償
    還19,000元，至全部清償為止。惟聲請人於同年5月3日與前
    夫離婚，而獨立扶養二名未成年子女，並增加房屋租賃之支
    出，故於生活經濟上與協商成立時有重大之變化，因而毀諾
    ，核屬因情事變更而係不可歸責於聲請人之事由，且目前部
    分債權銀行已向法院發動強制執行程序查扣聲請人薪資三分
    之一，則對全體債權人公平受償亦有所妨害，爰認有透過更
    生程序重新擬定合理之清償方案以促進更生之必要。此外，
    本件又查無債務人有消費者債務清理條例第6條第3項、第8
    條或第46條各款所定駁回更生聲請之事由存在，則債務人聲
    請更生，應屬有據，爰裁定如主文。
三、本件司法事務官於進行更生程序、協助債務人提出更生方案
    時，應注意更生方案需酌留債務人生活上應變所需費用，並
    依社會常情衡量債務人之償債能力，依此協助債務人擬定公
    允之更生方案，始符消費者債務清理條例重建債務人經濟生
    活之立法目的，併此敘明。
中    華    民    國   100    年    12    月    30    日
                        臺灣花蓮地方法院民事庭
                                法  官  沈培錚
以上正本係照原本作成。
本件不得抗告。
本裁定已於中華民國100年12月30日下午十二時公告。
中    華    民    國   100    年    12    月    30    日
                                書記官  胡旭玫